【裁判字號】    98,裁,717
【裁判日期】    980319
【裁判案由】    印花稅
【裁判全文】
最  高  行  政  法  院  裁  定
                                       98年度裁字第717號
上  訴  人  百盛營造股份有限公司
代  表  人  甲○○
訴訟代理人  張建鳴律師
被 上訴 人  臺北縣政府稅捐稽徵處
代  表  人  乙○○
上列當事人間印花稅事件，上訴人對於中華民國96年1月18日臺
北高等行政法院94年度訴字第3666號判決，提起上訴，本院裁定
如下：
    主  文
上訴駁回。
上訴審訴訟費用由上訴人負擔。
    理  由
一、按對於高等行政法院判決之上訴，非以其違背法令為理由，
    不得為之，行政訴訟法第242條定有明文。依同法第243條第
    1項規定，判決不適用法規或適用不當者，為違背法令；而
    判決有同條第2項所列各款情形之一者，為當然違背法令。
    是當事人對於高等行政法院判決上訴，如依行政訴訟法第24
    3條第1項規定，以高等行政法院判決有不適用法規或適用不
    當為理由時，其上訴狀或理由書應有具體之指摘，並揭示該
    法規之條項或其內容；若係成文法以外之法則，應揭示該法
    則之旨趣；倘為司法院解釋或本院之判例，則應揭示該判解
    之字號或其內容。如以行政訴訟法第243條第2項所列各款情
    形為理由時，其上訴狀或理由書，應揭示合於該條項各款之
    事實。上訴狀或理由書如未依此項方法表明，或其所表明者
    與上開法條規定不合時，即難認為已對高等行政法院判決之
    違背法令有具體之指摘，其上訴自難認為合法。
二、本件上訴人對於高等行政法院判決上訴，主張：被上訴人應
    舉證上訴人有違法之事實，否則不能判斷上訴人是否取下誤
    貼之印花稅票，貼用於應稅憑證，然原審並未曉喻被上訴人
    應提出舉證，卻僅以「原告主張其係取下誤貼之印花稅票，
    貼用於應稅憑證云云，並未舉證以實其說」一語帶過，顯有
    判決違反法令之違法。又印花稅法第11條之規定乃指經貼用
    註銷之印花稅票，倘未經註銷，並不該當印花稅法第11條之
    構成要件，原判決即違反印花稅法第11條、第24條之規定，
    自當予以廢棄。上訴人承受萬有營造廠之承攪契約，並非契
    約移轉之情形為上訴人出具切結書，亦僅說明契約由上訴人
    繼續履行，並非另訂新合約，原審對於上訴人主張萬有營造
    廠為上訴人之前身一事，竟全未論述，而認萬有營造廠與上
    訴人分屬不同機構，以致認事用法均有違誤，對於上訴人提
    出有利之主張，於判決理由中均未審酌，實有判決不備理由
    之違誤。稅捐稽徵法第22條第3款僅規定印花稅之核課期間
    自應貼用印花稅票日起算，然印花稅法卻未規定印花稅之繳
    納期限。而印花稅法第29條規定「凡違反本法之憑證於處罰
    後，其屬漏稅或揭下重用者，仍應由負責貼印花稅票人，按
    應納稅額補足印花稅票」，條文既稱之為「補足」而非「繳
    納」，即代表負責貼印花稅票人於第8條第1項「書立後交付
    或使用時」即有繳納義務，因繳納期間已過，始須補繳，是
    以，印花稅法第8條第1項之繳納期間應為「書立後交付或使
    用時」，而非稅捐機關開立補繳通知時。原判決認為系爭補
    徵印花稅及裁處罰鍰未逾稅捐稽徵法第23條之徵收期間違反
    稅捐稽徵法第23條、第22條、印花稅法第29條之規定。至於
    核課期間乃補徵與否之問題，與徵收無涉等語，雖以該判決
    違背法令為由，惟本院經核其上訴理由，係就原審取捨證據
    、認定事實之職權行使，指摘其為不當，並就原審已論斷者
    ，泛言未論斷，而非具體表明合於不適用法規、適用法規不
    當、或行政訴訟法第243條第2項所列各款之情形，難認對該
    判決之如何違背法令已有具體之指摘。依首開規定及說明，
    應認其上訴為不合法。
三、據上論結，本件上訴為不合法。依行政訴訟法第249條第1項
    前段、第104條、民事訴訟法第95條、第78條，裁定如主文
    。
中    華    民    國    98    年    3     月    19    日
                    最高行政法院第三庭
                        審判長法官  高  啟  燦
                              法官  胡  方  新
                              法官  王  德  麟
                              法官  黃  合  文
                              法官  吳  慧  娟
以  上  正  本  證  明  與  原  本  無  異
中    華    民    國    98    年    3     月    23    日
                              書記官  邱  彰  德


司法院資訊處製作；財團法人民間司法改革基金會備份。
